【裁判字號】    89,易,3173
【裁判日期】    900330
【裁判案由】    竊盜等
【裁判全文】
臺灣板橋地方法院刑事判決                        八十九年度易字第三一七三號
    公  訴  人  臺灣板橋地方法院檢察署檢察官
    被      告  乙○○
右列被告因竊盜等案件，經檢察官提起公訴（八十九年度偵字第九六八一號、一０三
九四號、一０四九五號），本院判決如左：
    主  文
乙○○共同竊盜未遂，累犯，處有期徒刑伍月，如易科罰金以參佰元折算壹日。
    事  實
一、乙○○前於民國八十五年間因違反麻醉藥品管理條例案件，台灣高等法院以八十
    七年度上易字第一三四五號判處有期徒刑八月，八十七年五月四日確定，八十八
    年三月十三日執行完畢。猶不知悔改，與甲○○（業經審結）共同基於意圖為自
    己不法之所有之犯意聯絡，於八十九年五月二十九日四時許，由甲○○駕駛懸掛
    牌照ＦＺ－五五二五號車牌（該車牌車主為：候金寶，於八十九年五月間在五股
    鄉○○路○段十一號旁失竊）車身係屬丙○○所有之自小客車一輛（下簡稱：乙
    車，引擎號碼：４Ｇ２８Ｍ０６８２１８，原牌照ＦＤ－二一八二號，該車係丙○○所有，於八十九年五月二十七日十八時許在蘆洲市○○○路一四二巷口遭竊
    ），搭載乙○○，至台北縣板橋市○○○街一二五巷口丁○○所開設、夜間無人
    看守之「擱再來餐廳」後院旁，甲○○與乙○○先將該餐廳開後院之矮鐵門之插
    銷拉開，開啟矮鐵門，走進該餐廳後院內，甲○○再開啟該餐廳廚房門進入餐廳
    ，著手竊取丁○○所有之大型電鍋及發電機，正於搬運移往該車上途中，適有警
    員孫珍治及其另一名同事巡邏經過，乙○○見狀隨即倒臥藏匿於餐廳後院內草叢
    中，甲○○藏匿於該餐廳儲藏室內，惟警員孫珍治見該車門開啟，十分可疑，遂
    進入該餐廳後院查看，並先後查獲乙○○、甲○○，而未得逞。
二、案經台北縣警察局板橋分局報請臺灣板橋地方法院檢察署檢察官偵查起訴。
    理  由
一、訊據被告乙○○矢口否認有右揭竊盜犯行，辯稱：伊僅係應同案被告甲○○要求
    幫忙搬東西，並無竊盜云云。經查：
    (一)、牌照ＦＺ－五五二五號車牌二面，係候金寶所有，於八十九年五月間在台北
        縣五股鄉○○路○段十一號旁失竊，乙車車身係屬丙○○所有，引擎號碼：
        ４Ｇ２８Ｍ０６８２１８，原牌照ＦＤ－二一八二號，於八十九年五月二十
        七日十八時許在蘆洲市○○○路一四二巷口遭竊等情，業據被害人候金寶、
        丙○○於警訊中指述明確，並有被害人候金寶、丙○○出具之贓物領據各一
        紙（分見台灣板橋地方法院檢察署八十九年度偵字第一０四九五號偵查卷第
        二十一、七十四頁）。是前開「車牌」及「車身」屬來路不明他人失竊之贓
        物，殆無疑義。
    (二)、被告乙○○於警訊時供稱：「（你與甲○○所乘坐的ＦＺ－五五二五車號，
        引擎號碼：４Ｇ２８Ｍ０６８２１８是失竊車輛，你是否知道？）我不知道
        。（該失竊車輛是何人偷竊？）我不知道是何人偷的，但是是甲○○開來載
        我的。（你們一共幾人前往該處？）只有我和甲○○二人前往。」等語（見
        八十九年度偵字第一０四九五號偵查卷第十二頁）；其於偵訊中供稱：「有
        一名「阿吉」及另一名男子逃跑，我是和他們常釣蝦認識的。：：：（當天
        有無到便利商店買東西？）有，我與甲○○一塊買，（買來的東西）放車上
        ，（車）是一名叫「阿吉」的開來的，：：」（見同偵查卷第四十二、九十
        頁）；其於本院調查時供稱：「（「阿吉」及另一人是誰的朋友？）我不認
        識，當天沒這二個人，上次說的不實在，其實當天只有我與吳（明順）二人
        ，吳怕被強制工作，才叫我這樣說。」等語（見本院八十九年九月二十五日
        、九十年三月二十一日筆錄）。再者，警方人員查獲時，僅有被告乙○○、
        甲○○二人，前開車輛上並放置有甫自斜對面統一超商購買之關東煮、礦泉
        水等物，經警前往便利商店查問，得知確係被告甲○○、乙○○二人前來購
        買等情，業據證人即查獲之警員孫珍治於偵、審中之證述屬實（見同偵查卷
        第七十六至七十八頁，本院八十九年九月二十五日訊問筆錄），並經檢察官
        於偵查中勘驗該超商之錄影帶屬實，製有勘驗筆錄一份在卷足參（見同偵查
        卷第七十九頁）。綜合上情以觀，足見被告乙○○於警訊及本院審理中所供
        稱：該贓車係被告甲○○開來載伊，當天僅有伊與被告甲○○二人等語，應
        屬實情。
    (三)、此外，並經被害人即「擱再來餐廳」負責人丁○○於警、偵訊指訴甚詳（分
        見同偵查卷第十三、十四、六十六、六十七頁）；而警方查獲當時尚未天亮
        ，因台北縣板橋市○○○街一二五巷口，該自小客車停放鐵門前且車門打開
        ，十分可疑，先於草叢中發現被告乙○○躺在草叢中藏匿，欲推門進入該餐
        廳儲藏室時，發現有人自內擋著，經用力推開後，看到被告甲○○往裏鑽，
        沿雜物爬上，在接近天花板處躲藏等情，亦據證人即警員孫珍治證述明確（
        參見前揭筆錄）。並有被害人丁○○出具之贓物認領保管單一紙、現場圖一
        份、現場照片十四張在卷足憑。參酌被告乙○○、甲○○與被害人即「擱再
        來餐廳」負責人丁○○互不相識，卻於深夜擅自進入該餐廳後院，再進該餐
        廳廚房搬取之物品，以及見警前來探查，即分別躲藏等情，足見被告乙○○
        與同案被告甲○○係在盜取他人財物甚明。
    (四)、綜上所述，被告乙○○前開僅幫被告甲○○搬東西之辯解，顯與實情不符，
        不足採信。事證明確，被告乙○○竊盜之犯行，堪以認定。
二、核被告乙○○係犯刑法第三百二十條第三項、第一項之竊盜未遂罪；公訴人認被
    告係犯同法第三百二十一條第二項、第一項第二款第三款之攜帶兇器、踰越門扇
    竊盜未遂罪，惟被告乙○○、甲○○係先將該餐廳開後院之矮鐵門之插銷拉開，
    開啟矮鐵門，走進該餐廳後院內，被告甲○○再開啟該餐廳廚房門進入餐廳內著
    手行竊，並無毀越門扇等情，已如前述（參見前開照片、被害人丁○○之指訴）
    ，另亦查無證據足證被告乙○○、甲○○有攜帶兇器行竊之舉，是公訴人起訴法
    條，容有未洽，起訴法條應與變更。被告乙○○與同案被告甲○○間，互有犯意
    聯絡及行為分擔，皆為共同正犯。又被告乙○○有如事實欄所載之論罪科刑執行
    情形，有台灣高等法院檢察署刑案紀錄簡覆表在卷可憑，其於有期徒刑執行完畢
    後五年內，再犯有期徒刑以上之本罪，為累犯，依法加重其刑。被告乙○○已著
    手於犯罪行為之實行而未發生犯罪之結果而未遂，應依刑法第二十六條第前段，
    按既遂犯之刑度減輕其刑，並先加重後減輕之。爰審酌被告乙○○犯罪之動機、
    目的、手段、所生危害及犯罪後否認犯行之態度等一切情狀，量處如主文所示之
    刑。被告乙○○行為後，刑法第四十一條業於九十年一月四日經立法院修正通過
    ，並經總統於同年月十日公布，而於同年月十二日生效施行，其修正條文為：「
    犯最重本刑為五年以下有期徒刑以下之刑之罪，而受六個月以下有期徒刑或拘役
    之宣告，因身體、教育、職業、家庭之關係或其他正當事由，執行顯有困難者，
    得以一元以上三元以下折算一日，易科罰金。但確因不執行所宣告之刑，難收矯
    正之效，或難以維持法秩序者，不在此限。」「併合處罰之數罪，均有前項情形
    ，其應執行之刑逾六月者，亦同」，核與修正前刑法第四十一條相較，修正後條
    文顯較有利於被告，故本件既符合修正後刑法第四十一條第一項之情形，自應依
    刑法第二條第一項前段規定，依修正後刑法第四十一條第一項規定諭知易科罰金
    之折算標準，以示懲儆。
據上論斷，應依刑事訴訟法第二百九十九條第一項前段、第三百條，刑法第二條第一
項前段、第二十八條、第三百二十條第三項、第一項、第四十七條、第二十六條前段
，第四十一條第一項，罰金罰鍰提高標準條例第一條前段、第二條判決如主文。
本案經檢察官陳銘祥到庭執行職務。
中      華      民      國      九十      年      三      月    三十   日
                                      臺灣板橋地方法院刑事第四庭
                                          法  官  劉  大  衛
右正本證明與原本無異。
如不服本判決，應於判決送達後十日內向本院提出上訴狀。
                                          書記官  蕭  興  南
中      華      民      國      九十      年      四      月     四    日
附錄本案論罪科刑法條全文
刑法第三百二十一條
犯竊盜罪而有左列情形之一者，處六月以上五年以下有期徒刑：
一、於夜間侵入住宅或有人居住之建築物、船艦或隱匿其內而犯之者。
二、毀越門扇、牆垣或其他安全設備而犯之者。
三、攜帶兇器而犯之者。
四、結夥三人以上而犯之者。
五、乘火災、水災或其他災害之際而犯之者。
六、在車站或埠頭而犯之者。
前項之未遂犯罰之。


司法院資訊處製作；財團法人民間司法改革基金會備份。
